臺灣臺中地方法院刑事判決
111年度交易字第1254號
公  訴  人  臺灣臺中地方檢察署檢察官
被      告  沈裕偉



上列被告因公共危險案件，經檢察官提起公訴（111年度速偵字
第3460號），被告於準備程序中就被訴事實為有罪之陳述，經告
以簡式審判之旨，並聽取意見後，經本院裁定行簡式審判程序，
本院判決如下：
    主    文
沈裕偉犯服用酒類致不能安全駕駛動力交通工具罪，累犯，處有
期徒刑捌月。
    犯罪事實及理由
一、本案犯罪事實更正如下:沈裕偉於民國111年7月26日21時30
    分許，在其位於臺中市○區○○街000○0號之住處飲用1瓶半米
    酒後，竟不顧其感知及反應能力已受酒精影響而降低，已達
    不能安全駕駛之狀態，仍基於不能安全駕駛動力交通工具而
    駕駛之犯意，在不能安全駕駛之狀態下，於翌日(27日)凌晨
    0時35分許，騎乘電動自行車行駛於道路上。嗣沈裕偉於同
    日凌晨1時8分許，行經臺中市北區崇德路一段與美德街交岔
    路口時，因不勝酒力，不慎與彭世銘所駕駛之車牌號碼000-
    00營業小客車發生碰撞而肇事（未致人受傷），經警據報前
    往現場處理，並於同日凌晨1時23分許，對沈裕偉施以吐氣
    酒精濃檢測，測得其吐氣所含酒精濃度為每公升0.21毫克而
    查獲上情。
二、本案證據部分除補充「被告於本院準備程序及審理時之自白
    」外，其餘均引用檢察官起訴書之記載（如附件）。
三、論罪科刑之理由:
  ㈠核被告所為，係犯刑法第185 條之3 第1 項第2 款之服用酒
    類致不能安全駕駛動力交通工具罪。
  ㈡被告前因公共危險案件，經本院以109年度交易字第757號判
    決判處有期徒刑7月確定，於110年5月22日刑期執行完畢出
    監，有臺灣高等法院被告前案紀錄表1份在卷可稽，是其受
    有期徒刑之執行完畢後，於5年以內故意再犯本件有期徒刑
    以上之罪，為累犯。被告有前述構成累犯之事實，且有刑罰
    反應力薄弱及特別惡性之情，業經檢察官具體指明，並主張
    應依累犯規定加重其刑（見本院卷第37頁）。本院審酌被告
    所犯前案與本案罪質相同，且均為故意犯罪，依司法院釋字
    第775 號解釋意旨，被告於前案所受徒刑執行完畢後，仍未
    能記取教訓，再次故意犯罪，可見其有特別惡性，對於刑罰
    之反應力顯然薄弱，且綜核全案情節，縱依刑法第47條第1
    項規定加重法定最低本刑，並不致生行為人所受之刑罰超過
    其所應負擔罪責及其人身自由因此有遭受過苛之侵害，而不
    符罪刑不相當之情形，爰依刑法第47條第1項規定加重其刑
    。
  ㈢爰審酌被告除前開構成累犯之紀錄外，另有多次因酒後駕車
    之公共危險案件而經檢察官為緩起訴或經法院論罪科刑並執
    行完畢之前科，此有臺灣高等法院被告前案紀錄表在卷可佐
    ，素行難認良好；被告明知飲酒後精神狀態已受相當影響，
    猶圖一己往來交通之便，率爾於酒後騎乘電動自行車上路，
    對於一般往來之公眾及駕駛人之用路安全，顯然毫不在意，
    且政府各相關機關業就酒醉駕車之危害性以學校教育、媒體
    傳播等方式一再宣導，為時甚久，被告應知之甚詳，仍為本
    案酒後駕車犯行，顯見前案之刑度尚不足以使其知所警惕、
    記取教訓；兼衡被告遭查獲後測得之呼氣酒精濃度為每公升
    0.21毫克，且因肇事而為警查獲；並審酌其犯後已坦承犯行
    ，暨其自陳為高職畢業、從事大樓管理員工作、月收入新臺
    幣3萬2000元、未婚、無需要扶養之人、智識程度及家庭生
    活狀況（見本院卷第38頁）等一切情狀，量處如主文所示之
    刑，以資懲儆。至被告雖主張其已知所悔悟，日後不再有酒
    後駕車之公共危險行為，請求從輕量刑，希能不要服刑等語
    （本院卷第37至38頁），惟本院審酌上情，暨依上揭被告前
    案紀錄表所載，被告前有6次酒後駕車之犯罪紀錄，卻再犯
    本案，難認其已有改過之心，若不量處適當之刑，恐不足以
    促使其心生警惕而避免再犯，本院認對被告所宣告之刑，以
    不得易科罰金之刑度為適當，附此敘明。
據上論斷，應依刑事訴訟法第273條之1第1項、第299條第1項前
段、第310條之2、第454條第2項，刑法第185條之3第1項第2款、
第47條第1項，判決如主文。
本案經檢察官廖志祥提起公訴，檢察官陳隆翔到庭執行職務。
中　　華　　民　　國　　111 　年　　9 　　月　　26　　日
                  刑事第五庭    法  官  陳僑舫
以上正本證明與原本無異。
如不服本判決應於收受送達後20日內向本院提出上訴書狀，並應
敘述具體理由；其未敘述上訴理由者，應於上訴期間屆滿後20日
內向本院補提理由書（均須按他造當事人之人數附繕本）「切勿
逕送上級法院」。
                                書記官  劉桉珍
中　　華　　民　　國　　111 　年　　9 　　月　　26　　日
附錄本案論罪科刑法條：
中華民國刑法第185條之3第1項
駕駛動力交通工具而有下列情形之一者，處3年以下有期徒刑，
得併科30萬元以下罰金：
一、吐氣所含酒精濃度達每公升零點二五毫克或血液中酒精濃度
    達百分之零點零五以上。
二、有前款以外之其他情事足認服用酒類或其他相類之物，致不
    能安全駕駛。
三、服用毒品、麻醉藥品或其他相類之物，致不能安全駕駛。